# 合并财务报表时关于预提税WHT的处理问题

提问人：红杉秋露 时间：2020-12-20 09:34:46
求问各位：如果像特步、安踏这样运营主体在境内，但是上市主体在境外注册成立的公司，合并报表时是否需要预估WHT（实际并未支付）？具体讲，就是假设境内子公司当期利润 100 块，那么对合并报表的影响是+95（预先扣除 5 块WHT）还是+100？谢谢！

回答人：chenyiwei
1 、对于该类情况，除非能够合理保证运营主体在可预见的未来不会向上市主体分红，否则上市公司合并报表层面需就运营主体的累计留存收益确认递延所得税负债。
2 、上述递延所得税负债的计量，需要考虑的因素包括：（ 1 ）日后利润汇出时在中国大陆缴纳的预提所得税；
（ 2 ）根据上市主体注册所在地的税法规定补缴的税率差（如有）。具体取决于中国大陆与上市公司注册所在的国家或地区的税收协定或安排。